【裁判字號】    98,訴,1261
【裁判日期】    981119
【裁判案由】    違反毒品危害防制條例
【裁判全文】
臺灣屏東地方法院刑事判決              98年度訴字第1261號
公  訴  人  臺灣屏東地方法院檢察署檢察官
被      告  甲○○
                    （現另案在臺灣屏東監獄執行）
上列被告因違反毒品危害防制條例案件，經檢察官提起公訴（98
年度毒偵字第795 號），被告於準備程序期日就被訴事實為有罪
之陳述，本院合議庭裁定由受命法官獨任進行簡式審判程序，判
決如下:
    主  文
甲○○施用第一級毒品，處有期徒刑玖月。
    事  實
一、甲○○前於民國91年間，因犯施用毒品案件，經本院以91年
    度毒聲字第1548號裁定送勒戒處所觀察、勒戒，認有繼續施
    用毒品傾向，次經本院以92年度毒聲字第405 號裁定令入戒
    治處所施以強制戒治，又經本院以92年度毒聲字第1184號裁
    定停止戒治付保護管束，迄93年4 月4 日保護管束期滿未經
    撤銷而視為強制戒治執行完畢，並由臺灣屏東地方法院檢察
    署檢察官以93年度戒毒偵字第25號為不起訴處分確定。其又
    於上開強制戒治執行完畢後5 年內，因犯施用毒品案件，先
    後經本院以97年度訴字第1306號判決、97年度訴字第1834號
    判決分別判處有期徒刑7 月、7 月確定，現正入監服刑中。
二、詎甲○○仍未戒除毒癮，竟基於施用第一級毒品海洛因之犯
    意，於98年3 月11日18時20分許，在其屏東縣萬丹鄉○○村
    ○○路127 巷52弄11號之住處房間內，以將海洛因置入注射
    針筒內加水稀釋後持以注射其右手手臂之方式，施用第一級
    毒品海洛因1 次。嗣於同日21時15分許，其因另涉其他刑事
    案件遭通緝，經警於其上開住所處查獲，並察見其身體上有
    明顯注射針孔痕跡，復得其同意採尿送驗後檢出嗎啡陽性反
    應，而悉上情。
三、案經屏東縣政府警察局屏東分局報請臺灣屏東地方法院檢察
    署檢察官偵查起訴。
    理  由
一、按本件被告甲○○所犯為死刑、無期徒刑、最輕本刑3 年以
    上有期徒刑以外之罪，亦非屬高等法院管轄之第一審案件，
    其於準備程序進行中，先就被訴事實為有罪之陳述，經告知
    簡式審判程序之旨，並聽取檢察官、被告之意見後，本院合
    議庭依刑事訴訟法第273 條之1 第1 項裁定進行簡式審判程
    序，是本案之證據調查，依同法第273 條之2 規定，不受同
    法第159 條第1 項、第161 條之2 、第161 條之3 、第163
    條之1 ，及第164 條至第170 條所規定證據能力認定及調查
    方式之限制，合先敘明。
二、上揭事實，業據被告甲○○於本院審理時坦承不諱。而被告
    本次警局所採之尿液經送臺灣檢驗科技股份有限公司以「酵
    素免疫分析法」初篩及「氣相層析/ 質譜儀法」複驗結果，
    確呈嗎啡陽性反應，有該公司98年3 月31日出具之濫用藥物
    尿液檢驗報告1 紙（見警卷第9 頁）、屏東縣政府警察局屏
    東分局毒品案件涉嫌人尿液採證編號姓名對照表1 紙（見警
    卷第12頁）、檢體監管紀錄表1 紙（見警卷第13頁）、勘察
    採證同意書1 紙（見警卷第15頁）及採尿同意書1 紙（見警
    卷第16頁）在卷可佐。此外，復有被告右手手臂注射針孔痕
    跡照片2 張（見警卷第17頁）、偵查報告1 紙（見警卷第2
    頁）及查獲施用毒品案件報告表1 紙（見警卷第14頁）存卷
    可查。堪認被告上開任意性自白核與客觀真實相符，可以採
    信。又本件被告如事實欄第一部分所示，前於91年間，因犯
    施用毒品案件，經本院以91年度毒聲字第1548號裁定送勒戒
    處所觀察、勒戒，認有繼續施用毒品傾向，次經本院以92年
    度毒聲字第405 號裁定令入戒治處所施以強制戒治，又經本
    院以92年度毒聲字第1184號裁定停止戒治付保護管束，迄93
    年4 月4 日保護管束期滿未經撤銷而視為強制戒治執行完畢
    乙情，有臺灣高等法院被告前案紀錄表1 份在卷可稽。是被
    告於強制戒治執行完畢後，5 年以內再犯本件施用第一級毒
    品海洛因犯行，自應依法追訴、處罰。故本件事證明確，被
    告犯行洵堪認定，自應依法論科。
三、查海洛因係屬毒品危害防制條例第2 條第2 項第1 款所規定
    之第一級毒品，故核被告所為係犯毒品危害防制條例第10條
    第1 項之施用第一級毒品罪。被告非法持有第一級毒品海洛
    因之低度行為，已為其進而施用之高度行為所吸收，故不另
    論罪。爰審酌被告正值青壯且身體健全，竟不知潔身自愛而
    吸食毒品，且經觀察、勒戒及強制戒治後，除為本件施用毒
    品犯行外，更有如事實欄第一部分所載因施用毒品遭法院判
    刑而入監執行之情形，有前揭前案紀錄表附卷可參，足見其
    毫無悔意，戒癮之意志力甚為薄弱，另念及其施用毒品之犯
    行，在本質上乃屬戕害自身身心健康之行為，且能坦承犯行
    ，犯罪後之態度尚稱良好，另兼衡其智識程度、生活狀況暨
    公訴人之求刑等一切情狀，就其所犯量處如主文所示之刑，
    以資懲儆。
據上論斷，應依刑事訴訟法第273 條之1 第1 項、第299 條第1
項前段，毒品危害防制條例第10條第1 項，判決如主文。
本案經檢察官任亭到庭執行職務
中    華    民    國    98    年    11    月    19    日
                  刑事第五庭    法  官  程士傑
以上正本證明與原本無異。
如不服本判決應於收受判決後10日內向本院提出上訴書狀，並應
敘述具體理由；其未敘述上訴理由者，應於上訴期間屆滿後20日
內向本院補提理由書（均須按他造當事人之人數附繕本）「切勿
逕送上級法院」。
中    華    民    國    98    年    11    月    19    日
                                書記官  孫秀桃
附錄論罪科刑法條：
毒品危害防制條例第10條第1 項
施用第一級毒品者，處 6 月以上 5 年以下有期徒刑。


司法院資訊處製作；財團法人民間司法改革基金會備份。
